臺灣高雄地方法院刑事判決　　　　　　　　　　　　九十三年度簡上字第一三六號
　　上　訴　人　乙○○
　　即　被　告
　　　　　　　　丙　○
　　　　　　　　丁○○
　　右　三　人
　　選任辯護人　吳春生律師
　　　　　　　　吳俊昇律師
右列上訴人即被告等因賭博案件，不服本院簡易庭中華民國九十二年十一月二十四日
九十二年度簡字第四七四○號第一審簡易判決（聲請簡易判決處刑案號：臺灣高雄地
方法院檢察署九十二年度偵字第二○二九四號），提起上訴，本院合議庭第二審判決
如左：
    主  文
上訴駁回。
    事實及理由
一、本案經本院審理結果，認第一審判決依刑法第二百六十七條規定，分別論處被告
    即上訴人乙○○有期徒刑五月、被告即上訴人丙○、丁○○均有期徒刑二月，並
    均諭知易科罰金之折算標準，認事用法及量刑均無不當，應予維持，並引用第一
    審判決書（含台灣高雄地方法院檢察署檢察官聲請簡易判決處刑書）記載之事實
    、理由及證據（如附件）。
二、被告乙○○、丙○、丁○○三人上訴意旨仍執前詞否認犯罪，辯稱：（一）渠店
    內並無兌換金錢之事，客人僅能將把玩機台後所得分數兌換為積分卡，供作下次
    來店把玩所用。（二）姜兆遠係警方安排栽贓之線民云云。
三、經查：（一）被告乙○○係「鼎金遊藝場」負責人，被告丙○、丁○○均係被告
    乙○○所僱佣在該遊藝場服務之店員一節，為被告乙○○、丙○、丁○○三人所
    是認，並有高雄市政府電子遊戲場業營利事業登記證附於警詢卷可稽，合先敘明
    。（二）上開「鼎金遊藝場」內所擺設如原審判決書附表一所示之機台確均可供
    人押注賭博，及賭客姜兆遠於九十二年十月三日，在上開遊藝場賭玩「星鑽水果
    機台」贏得分數後，向被告丙○示意欲將機台分數一萬二千分洗分並兌換現金四
    百元（兌換比例為三十分兌換一元），被告丙○洗分後旋交付姜兆遠點數卡四點
    （兌換比例為一點兌換一百元），姜兆遠再將點數卡置在櫃臺上，被告丙○即進
    入廁所將現金四百元放在廁所鏡台上，被告丙○走出廁所後再指示姜兆遠進入廁
    所拿取四百元，適姜兆遠手持現金四百元步出該店時，為警當場查獲等情，已經
    證人姜兆遠於警詢及偵查中陳述甚詳，核與證人即在場埋伏之員警許家韶於本院
    審理時結稱：當時看到姜兆遠分數一直增加，後來要求店員過來換積分卡，伊即
    走出該店，因該店店門未關，伊在該店門外看見小姐走進廁所再走出來到姜兆遠
    機台邊，示意姜兆遠到廁所去，姜兆遠就走進廁所再走出來；伊有看到姜兆遠手
    持鈔票走出來等語情節相符，則被告乙○○、丙○、丁○○三人空言否認犯罪，
    能否採信，已有疑義。（三）再參以證人姜兆遠與被告乙○○之間並無任何嫌隙
    ，已經被告乙○○供承在卷，及姜兆遠亦因本件賭博犯行，經本院判處罰金一千
    五百元確定在案，另參以證人許家韶身為警務人員深知誣陷他人犯罪之嚴重後果
    等情，渠等顯無可能憑空捏造供詞入己於罪或憑空捏造證詞自陷刑事訴追風險之
    後果，從而，堪認證人姜兆遠、許家韶二人上開所陳應較被告乙○○、丙○、丁
    ○○三人前開所辯為可採。（四）此外，復扣得如原審判決書附表一、二、三所
    示之在案物可資佐憑。（五）至被告乙○○、丙○、丁○○三人雖稱：姜兆遠係
    警方刻意安排栽贓之線民一節，然被告乙○○、丙○、丁○○三人始終未能舉證
    以實其說，則渠等此部分空言指稱，能否採憑，已非無疑，又參以本件證人許家
    韶係在該遊藝場內埋伏第二天始行查獲姜兆遠向被告丙○兌換現金一事，已經證
    人許家韶陳明屬實，復為被告乙○○、丙○、丁○○三人所不否認，則姜兆遠若
    係警方安排栽贓之線民，警方又何需另外指派證人許家韶在遊藝場內埋伏二天，
    且迄至埋伏第二天時始予查獲，從而，被告乙○○、丙○、丁○○三人此部分所
    稱，亦屬無稽，難以採信。（六）綜上，被告乙○○、丙○、丁○○三人所辯既
    均無足採，渠等上訴已無理由，自應予駁回。
據上論斷，應依刑事訴訟法第四百五十五條之一第三項、第三百七十三條、第三百六
十八條，判決如主文。
本案經檢察官甲○○到庭執行職務。
中      華      民      國    九十三    年      五      月    三十一日
                              臺灣高雄地方法院刑事第十四庭
                                  審判長法  官  李淑惠
                                        法  官  林俊寬
                                        法  官  黃呈熹
右正本證明與原本無異。
不得上訴。
                                        書記官   梁瑜玲
中      華      民      國    九十三    年      五      月    三十一    日
【附錄本判決論罪科刑法條】
中華民國刑法第二百六十七條
以賭博為常業者，處二年以下有期徒刑，得併科一千元以下罰金。
